臺灣嘉義地方法院刑事判決　　　　　　　100年度訴字第71號
公　訴　人　臺灣嘉義地方法院檢察署檢察官
被　　　告　劉經弘
上列被告因毒品危害防制條例等案件，經檢察官提起公訴（99年
度毒偵字第2064號）、追加起訴（100年度毒偵字第435號），及
移送併辦（100年度毒偵字第244號），本院合議庭裁定由受命法
官獨任行簡式審判程序，判決如下：
    主  文
劉經弘施用第一級毒品，累犯，處有期徒刑拾月。又施用第一級
毒品，累犯，處有期徒刑拾月。應執行有期徒刑壹年伍月。
    犯 罪 事 實
一、劉經弘前因施用毒品案件，經本院以92年度毒聲字第71號裁
    定送觀察勒戒後，認無繼續施用毒品傾向，於民國92年2月
    18日釋放，並經臺灣嘉義地方法院檢察署檢察官於92年2月
    20日以92年度毒偵字第110號為不起訴處分確定。又因於97
    年2月4日施用毒品之毒品危害防制條例案件，經本院以97年
    度訴字第232號判決，判處有期徒刑9月確定；因毒品危害防
    制條例案件，經本院以97年度訴字第679號判決，判處有期
    徒刑8月確定，上開2罪接續執行，於98年11月28日執行完畢
    。猶不知悔改，於觀察勒戒執行完畢釋放後，再基於施用第
    1級毒品海洛因及第2級毒品甲基安非他命之犯意，先後為下
    列犯行：
  (一)於99年11月8日16時許，在嘉義縣中埔鄉○○村○○路209巷
    44弄10號住處，以將海洛因、甲基安非他命加水溶解後，再
    用針筒注射身體之方式，同時施用海洛因、甲基安非他命1
    次。嗣於99年11月9日5時許，在嘉義縣水上鄉寬士村32-2號
    前，因行跡可疑為警盤查，並於同日6時許，經警徵得其同
    意採尿送驗，呈嗎啡及甲基安非他命陽性反應，始查悉上情
    。
  (二)於99年11月11日17時許，在上揭住處，以將海洛因、甲基安
    非他命加水溶解後，再用針筒注射身體之方式，同時施用海
    洛因、甲基安非他命1次。嗣於99年11月12日19時10分許，
    在嘉義市○區○○○路850巷28號前，因係毒品列管人口為
    警盤查，並於同日19時55分許，經警徵得其同意採尿送驗，
    呈嗎啡及甲基安非他命陽性反應，始查悉上情。
二、案經嘉義縣警察局水上分局、嘉義市政府警察局第二分局報
    請臺灣嘉義地方法院檢察署檢察官偵查起訴、追加起訴及移
    送併辦，經本院合議庭裁定由受命法官獨任行簡式審判程序
    。
    理  由
一、按於第一審辯論終結前，得就與本案相牽連之犯罪或本罪之
    誣告罪，追加起訴，刑事訴訟法第265條第1項定有明文。查
    檢察官於100年3月23日就被告劉經弘犯罪事實欄一(二)之犯行
    追加起訴，有追加起訴書1份附卷可稽，被告此部分之犯行
    ，與其犯罪事實欄一(一)之犯行，係1人犯數罪之相牽連案件
    ，是上開追加部分合法，本院應併予審理。
二、訊據被告對於在上揭時地同時施用海洛因及甲基安非他命2
    次之犯行，於本院準備程序及審理時均坦承不諱（見本院卷
    第72、81-82頁），且被告於99年11月9日6時許、同年11月
    12日19時55分許，分別經警採尿送驗結果，均呈嗎啡、甲基
    安非他命陽性反應，有採尿同意書、代號與真實姓名對照表
    、尿液送驗姓名對照表、勘查採證同意書各1份、臺灣檢驗
    科技股份有限公司濫用藥物尿液檢驗報告各2份在卷可參（
    見警卷第1卷第5-7頁、第2卷第12-13、15頁），足認被告之
    自白與事實相符。
三、按毒品危害防制條例於92年7月9日修正公布，自93年1月9日
    施行，其中第20條、第23條將施用毒品之刑事處遇程序，區
    分為「初犯」及「5年內再犯」、「5年後再犯」。依其立法
    理由之說明：「初犯」，經觀察、勒戒或強制戒治後，應為
    不起訴處分或不付審理之裁定；經觀察、勒戒或強制戒治執
    行完畢釋放後，「5年內再犯」者，因其再犯率甚高，原實
    施之觀察、勒戒及強制戒治既已無法收其實效，爰依法追訴
    或裁定交付審理。至於經觀察、勒戒或強制戒治執行完畢釋
    放後，「5年後再犯」者，前所實施之觀察、勒戒或強制戒
    治已足以遮斷其施用毒品之毒癮，為期自新及協助其斷除毒
    癮，仍適用「初犯」規定，先經觀察、勒戒或強制戒治之程
    序。從而依修正後之規定，僅限於「初犯」及「5年後再犯
    」二種情形，始應先經觀察、勒戒或強制戒治程序。倘被告
    於5年內已再犯，經依法追訴處罰，縱其第3次（或第3次以
    上）再度施用毒品之時間，在初犯經觀察、勒戒或強制戒治
    執行完畢釋放5年以後，已不合於「5年後再犯」之規定，且
    因已於「5年內再犯」，顯見其再犯率甚高，原實施觀察、
    勒戒或強制戒治，已無法收其實效，即應依該條例第10條處
    罰（最高法院95年度第7次刑事庭會議決議、97年度第5次刑
    事庭會議決議意旨參照）。查被告前因施用毒品案件，經本
    院以92年度毒聲字第71號裁定送觀察勒戒後，認無繼續施用
    毒品傾向，於92年2月18日釋放，並經臺灣嘉義地方法院檢
    察署檢察官於92年2月20日以92年度毒偵字第110號為不起訴
    處分確定。又因於97年2月4日施用毒品之毒品危害防制條例
    案件，經本院以97年度訴字第232號判決，判處有期徒刑9月
    確定；因毒品危害防制條例案件，經本院以97年度訴字第67
    9號判決，判處有期徒刑8月確定，上開2罪接續執行，於98
    年11月28日執行完畢，有臺灣高等法院被告前案紀錄表1份
    附卷可憑，是被告於觀察勒戒執行完畢釋放後，於5年內已
    再犯，並經依法追訴處罰，雖其本件再度施用毒品之時間，
    在經觀察勒戒執行完畢釋放5年以後，已不合於「5年後再犯
    」之規定，依上開決議，應依法追訴處罰甚明。本件事證明
    確，被告之犯行均堪予認定。
四、核被告所為，係犯毒品危害防制條例第10條第1項之施用第1
    級毒品罪，及同條例第10條第2項之施用第2級毒品罪。被告
    持有第1級毒品海洛因及第2級毒品甲基安非他命進而施用之
    ，其持有之低度行為應為施用之高度行為所吸收，均不另論
    罪。被告以一施用毒品行為，同時施用海洛因、甲基安非他
    命，係一行為觸犯數罪名，為想像競合犯，應依刑法第55條
    規定從一重之施用第1級毒品罪論處。被告所犯施用第1級毒
    品罪2罪，犯意各別，行為互殊，應予分論併罰。被告受徒
    刑之執行完畢後，5年以內故意再犯本件有期徒刑以上之罪
    ，均為累犯，各應依刑法第47條第1項規定加重其刑。又檢
    察官移送併案審理部分，與上揭追加起訴之犯罪事實為同一
    事實，本在追加起訴範圍，本院自應併予審理。爰審酌被告
    前因施用毒品犯行，經觀察勒戒執行完畢，猶不思藉機徹底
    戒除施用毒品之惡習，仍再次施用毒品，惟其施用毒品係自
    戕行為，及本件施用毒品之手段，其犯後坦承犯行等一切情
    狀，各量處如主文所示之刑，及定其應執行之刑，以示懲儆
    。
據上論斷，應依刑事訴訟法第273條之1第1項、第299條第1項前
段，毒品危害防制條例第10條第1項、第2項，刑法第11條前段、
第55條、第47條第1項、第51條第5款，判決如主文。
本案經檢察官郭志明到庭執行職務。
中    華    民    國   100    年    3     月    31    日
                    刑事第二庭  法  官  卓春慧
以上正本證明與原本無異。
如不服本判決應於收受判決後10日內向本院提出上訴書狀，並應
敘述具體理由；其未敘述上訴理由者，應於上訴期間屆滿後20日
內向本院補提理由書（均須按他造當事人之人數附繕本）「切勿
逕送上級法院」。
中    華    民    國   100    年    3     月    31    日
                                書記官  李玫娜
附錄本案論罪科刑法條全文：
毒品危害防制條例第10條：
施用第一級毒品者，處6月以上5年以下有期徒刑。
施用第二級毒品者，處3年以下有期徒刑。